【裁判字號】    97,上易,1705
【裁判日期】    970814
【裁判案由】    竊盜
【裁判全文】
臺灣高等法院刑事判決                97年度上易字第1705號
    上  訴  人
    即  被  告  乙○○
上列上訴人因竊盜案件，不服臺灣板橋地方法院97年度易字第46
0號，中華民國97年4月30日第一審判決（起訴案號：臺灣板橋地
方法院檢察署96年度偵字第19656、27927號），提起上訴，本院
判決如下：
    主  文
上訴駁回。
    事  實
一、乙○○曾有多次竊盜前科， 其中於民國95年9月間因竊盜案
    件，經原審以95年度簡字第5394號判處有期徒刑3月確定；
    於95年11月間再因竊盜案，經臺灣臺北地方法院以95年度簡
    字第3107號判處有期徒刑5月確定。嗣2案經定其應執行有期
    徒刑6月確定，並於96年2月1日易科罰金執行完畢。 詎乙○
    ○仍不知悔改，於下開時地分別為下列竊盜犯行:
  (一)96年6月17日中午12時許起， 多次進出桃園縣桃園市縣○路
    314號「台灣屈臣氏個人用品商店股份有限公司（ 下稱屈臣
    氏公司）桃園縣府店」， 將陳列於店內架上如附表一編號1
    所示物品以徒手拿取後，趁店員不注意之際，接續藏放於自
    己實力支配所穿外套或褲子口袋內而行竊，並於得手後離去
    。
  (二)96年7月1日下午2時許起，多次進出桃園縣桃園市縣○路314
    號「屈臣氏公司桃園縣府店」，將陳列於店內架上如附表一
    編號2所示物品以徒手拿取後，趁店員不注意之際， 接續藏
    放於自己實力支配所穿外套或褲子口袋內而行竊，並於得手
    後離去。
  (三)96年7月15日下午1時20分許，於進入桃園縣桃園市縣○路31
    4號「屈臣氏公司桃園縣府店」後， 將陳列於店內架上如附
    表一編號3所示物品以徒手拿取，趁店員不注意之際， 接續
    藏放於自己實力支配所穿外套或褲子口袋內而行竊，並於得
    手後離去。
  (四)96年8月12日下午1時30分許起，多次進出桃園縣桃園市縣○
    路314號「屈臣氏公司桃園縣府店」， 將陳列於店內架上如
    附表一編號4所示物品以徒手拿取後，趁店員不注意之際 ，
    藏放於自己實力支配所穿外套或褲子口袋內而行竊，並於得
    手後離去。
  (五)96年8月24日中午12時5分許，在進入臺北縣五股鄉○○路80
    號「屈臣氏公司五股店」後，將陳列於店內架上附表一編號
    5所示物品以徒手拿取，並趁店員不注意之際， 藏放於自己
    實力支配之所穿外套口袋內而行竊得手，惟此時已遭店內員
    工連珮妤所發覺並尾隨跟監，乙○○於發現遭店內員工跟監
    後，即速將置入衣服口袋內之上開洗面乳9條放回原處， 欲
    逃離時，因屈臣氏公司北區保安主任張立志已事先報警處理
    而為警當場逮捕。
二、案經屈臣氏公司訴由臺北縣政府警察局蘆洲分局報請臺灣板
    橋地院檢察署檢察官偵查起訴。
    理  由
一、訊據被告乙○○矢口否認有竊盜犯行，辯稱： 這5日伊雖都
    有在犯罪現場，但伊都沒有偷東西，且警方及屈臣氏公司人
    員也沒有查扣到任何贓物。又我雖有把店內商品放入口袋內
    ，但伊之後還是把商品放到店內其他地方云云。經查:
  (一)被告乙○○分別於96年6月17日、96年7月1日、96年7月15日
    、96年8月12日前往屈臣氏公司桃園縣府店後， 多次進出該
    店內，將陳列於店內架上如附表一編號1至4之物品以徒手拿
    取後，趁店員不注意之際，藏放於自己實力支配所穿外套或
    褲子口袋內未結帳即行離去之事實，業據證人甲○○於警詢
    、偵查及原審審判中證述綦詳， 並有監視錄影光碟1片、監
    視錄影光碟翻拍照片1份在卷可稽。
  (二)再者， 原審於97年4月16日當庭履勘卷附監視錄影光碟勘驗
    結果，發現96年6月17日被告乙○○進出該店多次，有2次
    先將店內商品放在籃子內，之後再將籃子內之商品塞內其衣
    褲之口袋， 另有2次是直接將店內商品直接放入其衣褲口袋
    。96年7月1日有幾次被告乙○○有幾次蹲下拿東西並塞口
    袋的動作，其中有2次被告乙○○有拿商品後， 迅速塞內口
    袋，其中有1次是拿了多樣商品並走到另外1邊，並將商品塞
    衣褲口袋內，該日被告乙○○也是多次進出店內。 96年7
    月15日被告乙○○進店內後拿了店內商品，並走到店內其他
    地方將該商品塞口袋內後離開，之後再進店內，數次在店內
    同一地方盤旋查看。96年8月12日， 被告乙○○也是多次
    進內店內，並在店內來回盤旋，有多次清楚看到，被告乙○
    ○，拿取架上之商品後，走到店內另個地方，將商品放內其
    衣褲口袋內後兩手淨空等情，有原審97年4月16日審判筆錄1
    份在卷可憑，核與證人甲○○前揭證述情節悉相符合，足認
    被告乙○○分別於96年6月17日、96年7月1日、96年7月15日
    、 96年8月12日在屈臣氏公司桃園縣府店店內徒手竊取陳列
    於架上如附表一編號1至4所列商品後，藏置於自己實力支配
    之衣褲口袋中未結帳即行離去之犯行甚為明確。
  (三)被告乙○○於96年8月24日中午12時05分許， 進入「屈臣氏
    公司五股店」後， 將陳列於店內架上之「曼秀雷敦Acnes藥
    用洗面乳」9條以徒手拿取，並趁店員不注意之際， 藏放自
    己實力支配之所穿外套口袋內而行竊得手之事實，復據證人
    連珮妤於警詢及偵查中指陳不移，而參諸證人連珮妤與被告
    乙○○並無任何恩怨，應無故意誣陷被告之必要，是被告乙
    ○○確有於96年8月24日 在屈臣氏公司五股縣府店店內徒手
    竊取陳列於架上如附表一編號5之商品後， 藏置於自己實力
    支配之衣褲口袋中而持有，其犯行足堪認定。
二、核被告乙○○所為如本判決事實欄一(一)至(五)所示之犯行，均
    係犯刑法第320條第1項之竊盜罪。其於96年6月17日、96年7
    月1日、96年8月12日當日多次竊取之行為（即如本判決事實
    欄一(一)(二)(四)所之犯行），均時間緊接，且係竊取同一被害人
    之財物，並均係在同一地點實施，各行為之獨立性薄弱，從
    而被告前揭竊盜行為，應論以接續犯（最高法院86年台上字
    第3295號判例參照）。 其所犯上開5罪間，犯意各別，行為
    互殊，為數罪，應分論併罰。又被告乙○○如本判決事實欄
    一(五)之犯行， 因其已將附表一編號5所示物品以徒手拿取後
    ，藏放於自己實力支配之所穿外套口袋內，是該等物品已置
    於其實力支配範圍，故無論上開竊得物品是否亦處於其可得
    自由處分之安全狀態，仍不影響其竊盜既遂之該當，公訴人
    認此部分尚屬未遂，容有誤會，附此指明。再被告乙○○有
    如本判決事實欄所載論罪科刑及執行完畢紀錄，有前開本院
    被告前案紀錄表附卷足稽， 其於5年內故意再犯本件有期徒
    刑以上之罪，為累犯，應依刑法第47條第1項加重其刑。
三、原審因認被告罪證明確，引用刑法第320條第1項、第47條第
    1項（原審誤繕為第74條第1項第1款）、第51條第5款之規定
    。並審酌被告多次竊取被害人財物，非但使被害人無端蒙受
    損失，亦嚴重破壞社會治安，參酌被告犯罪之動機、目的、
    犯罪後態度惡劣，及本案所竊得物品價值等一切情狀，分別
    量處如附表二示之刑，並定其應執行刑。對於公訴人認被告
    前有多次竊盜前科，現仍再犯竊盜罪，因而請求併依法宣告
    強制工作一節，亦認保安處分係針對受處分人將來之危險性
    所為之處置，以達教化、治療之目的，為刑罰之補充制度，
    保安處分中之強制工作，旨在對嚴重職業性犯罪及欠缺正確
    工作觀念或無正常工作因而犯罪者，強制其從事勞動，學習
    一技之長及正確之謀生觀念，使其日後重返社會，能適應社
    會生活。然保安處分之措施亦含社會隔離、拘束身體自由之
    性質，其限制人民之權利，實與刑罰同，自應受比例原則之
    規範，使保安處分之宣告，與行為人所為行為之嚴重性、行
    為人所表現之危險性，及對行為人未來行為之期待性相當（
    最高法院91年度台上字第4625號判決意旨參照）。復觀諸被
    告雖有多次竊盜前科，然該等犯罪前科情節均非重大，又無
    證據證明其係因遊蕩或懶惰成習而犯罪之情形，且其年紀亦
    已70餘歲，綜合其所表現之危險性及對其未來之期待性等情
    以觀，因認宣告如主文所示之刑，已足與被告犯行之處罰相
    當，尚難認定有宣告強制工作以預防矯治其社會危險性之必
    要，爰不另為強制工作之諭知，是公訴意旨聲請諭知強制工
    作部分，尚無必要，併予敘明。核其認事用法，尚無不合，
    量刑亦稱妥適，上訴人即被告上訴意旨仍執前詞，否認犯罪
    ，指摘原判決不當，請求撤銷改判，洵無理由，上訴應予駁
    回。
據上論斷，應依刑事訴訟法第368條，判決如主文。
本案經檢察官林炳雄到庭執行職務。
中    華    民    國    97    年     8    月    14    日
                  刑事第四庭    審判長法  官  沈宜生
                                      法  官  鄭水銓
                                      法  官  周煙平
以上正本證明與原本無異。
不得上訴。
                                      書記官  蕭麗珍
中    華    民    國    97    年    8     月    21    日
附錄：本案論罪科刑法條
刑法第320條第1項
意圖為自己或第三人不法之所有，而竊取他人之動產者，為竊盜
罪，處5年以下有期徒刑、拘役或5百元以下罰金。
意圖為自己或第三人不法之利益，而竊佔他人之不動產者，依前
項之規定處斷。
前二項之未遂犯罰之。
附表一:
┌─┬──────┬─────────────────┬──┐
│編│行竊日期    │                物品              │數量│
│號│            │                                  │(支)│
├─┼──────┼─────────────────┼──┤
│  │            │ 曼秀雷敦Acnes藥用抗痘UV潤色隔    │ 10 │
│  │            ├─────────────────┼──┤
│  │            │ 蜜妮男性專用黑白柔珠洗面乳100g   │  4 │
│  │            ├─────────────────┼──┤
│  │            │ 蜜妮深層洗面男性專用100g         │  8 │
│  │            ├─────────────────┼──┤
│  │            │ 蜜妮抗痘洗面乳-男性專用          │  4 │
│  │            ├─────────────────┼──┤
│  │            │ 蜜妮深層卸粧乳180ML              │ 37 │
│  │            ├─────────────────┼──┤
│1 │96年6月17日 │ 蜜妮深層卸粧油150ML              │ 17 │
│  │            ├─────────────────┼──┤
│  │            │ 歐蕾泡沫洗面乳100g               │  2 │
│  │            ├─────────────────┼──┤
│  │            │ 歐蕾自然柔白潔面乳               │  4 │
│  │            ├─────────────────┼──┤
│  │            │ 蜜妮高防曬乳液SPF48              │ 30 │
│  │            ├─────────────────┼──┤
│  │            │ 歐碧衛生棉條-普通16入            │  8 │
│  │            ├─────────────────┼──┤
│  │            │ 歐碧衛生棉條-迷你16入            │  7 │
│  │            ├─────────────────┼──┤
│  │            │ 曼秀雷敦Acnes藥用抗痘洗面乳100g  │ 28 │
├─┼──────┼─────────────────┼──┤
│  │            │ 曼秀雷敦Acnes藥用抗痘UV潤色隔    │ 5  │
│  │            ├─────────────────┼──┤
│2 │            │ 歐蕾活膚精華霜50g                │ 3  │
│  │            ├─────────────────┼──┤
│  │            │ 歐蕾去角質活膚化妝水200ML        │ 2  │
│  │            ├─────────────────┼──┤
│  │            │ 歐碧衛生棉條-普通16入            │ 7  │
│  │            ├─────────────────┼──┤
│  │            │ 歐碧衛生棉條-迷你16入            │ 6  │
│  │            ├─────────────────┼──┤
│  │96年7月1日  │ 蜜妮高防曬乳液SPF48              │ 10 │
│  │            ├─────────────────┼──┤
│  │            │ 曼秀雷敦藥用抗痘潔面慕絲150ML    │ 12 │
│  │            ├─────────────────┼──┤
│  │            │ 露得清深層淨化洗面乳100g         │ 5  │
│  │            ├─────────────────┼──┤
│  │            │ 露得清深層柔珠潔面露100g         │ 4  │
│  │            ├─────────────────┼──┤
│  │            │ 露得清深層抗痘清痘洗面乳100g     │ 3  │
│  │            ├─────────────────┼──┤
│  │            │ 曼秀雷敦acnes藥用抗痘粉狀調理    │ 12 │
├─┼──────┼─────────────────┼──┤
│3 │96年7月15日 │ 曼秀雷敦Acnes藥用抗痘UV潤色隔    │ 10 │
├─┼──────┼─────────────────┼──┤
│  │            │ 曼秀雷敦Acnes藥用抗痘洗面乳100g  │ 12 │
│  │            ├─────────────────┼──┤
│  │            │ 蜜妮高防曬乳液SPF48              │ 2  │
│  │            ├─────────────────┼──┤
│  │            │ 蜜妮深層洗面男性專用100g         │ 2  │
│  │            ├─────────────────┼──┤
│  │            │ 曼秀雷敦Acnes藥用抗痘UV潤色隔    │ 12 │
│4 │96年8月12日 ├─────────────────┼──┤
│  │            │ 蜜妮抗痘洗面乳-男性專用          │ 2  │
│  │            ├─────────────────┼──┤
│  │            │ 蜜妮卸妝凝露120g                 │ 2  │
│  │            ├─────────────────┼──┤
│  │            │ 蜜妮洗面乳-柔珠深層100g          │ 2  │
│  │            ├─────────────────┼──┤
│  │            │ 露得清深層柔珠潔面露100g         │ 6  │
├─┼──────┼─────────────────┼──┤
│5 │96年8 月24日│ 曼秀雷敦Acnes藥用洗面乳          │ 9  │
└─┴──────┴─────────────────┴──┘
 附表二：
┌─┬───────┬─────────────────┐
│編│犯  罪  事  實│  宣    告    罪    刑            │
│號│              │                                  │
├─┼───────┼─────────────────┤
│ 1│本判決事實欄一│乙○○竊盜，累犯，處有期徒刑陸月。│
│  │(一)所示之犯行。│                                  │
│  │              │                                  │
├─┼───────┼─────────────────┤
│ 2│本判決事實欄一│乙○○竊盜，累犯，處有期徒刑陸月。│
│  │(二)所示之犯行。│                                  │
├─┼───────┼─────────────────┤
│ 3│本判決事實欄一│乙○○竊盜，累犯，處有期徒刑伍月。│
│  │(三)所示之犯行。│                                  │
├─┼───────┼─────────────────┤
│ 4│本判決事實欄一│乙○○竊盜，累犯，處有期徒刑陸月。│
│  │(四)所示之犯行。│                                  │
├─┼───────┼─────────────────┤
│ 5│本判決事實欄一│乙○○竊盜，累犯，處有期徒刑伍月。│
│  │(五)所示之犯行。│                                  │
├─┴───────┴─────────────────┤


司法院資訊處製作；財團法人民間司法改革基金會備份。
